臺灣嘉義地方法院民事裁定
110年度抗字第29號 
抗  告  人  青松樂活科技農業股份有限公司

兼法定代理  
人          呂政諺  


相  對  人  洪瑋隆  



上列當事人間聲請本票裁定事件，抗告人對於中華民國110年5月
5日本院嘉義簡易庭110年度司票字第587號裁定提起抗告，本院
合議庭裁定如下：
    主  文
抗告駁回。
抗告程序費用新臺幣壹仟元由抗告人負擔。
    理  由
一、抗告意旨略以：抗告人地址位於嘉義縣太保市，而相對人住
    居所均位於高雄市大社區，相對人未曾提示如附表所示之本
    票2紙(下稱系爭2紙本票)予抗告人。其次，系爭2紙本票記
    載之到期日分別為民國（下同）110年1月28日、110年2月26
    日，其票據上雖記載免除作成拒絕證書者，然依據票據法第
    124條準用69條第1項之規定，本件相對人應於所定期限内為
    付款之提示，惟相對人迄今未曾向抗告人提示系爭2紙本票
    ，且相對人之聲請狀上既未記載提示日期，亦未檢附資料證
    明曾於何時何地提示票據予抗告人，相對人就如何提示、向
    何人提示乙事既未說明，遑論檢附證據證明之，堪認相對人
    聲請狀主張「到期復經提示未獲付款」一節與實情不符，爰
    依法提起抗告，請求廢棄原裁定，駁回相對人之聲請。
二、相對人則以：本件相對人執有抗告人等共同所簽發之系爭2
    紙本票，並有記明免除作成拒絕證書，惟相對人屆期分別於
    110年1月29日及2月26日向抗告人提示給付票款，均未獲付
    款，乃依票據法第123條之規定，聲請准予裁定本票得為強
    制執行，於法並無不合。再者，系爭2紙本票既載明免除作
    成拒絕證書，則相對人聲請裁定准予強制執行時，自毋庸提
    出已為付款提示之證據。抗告人既主張相對人未為提示，依
    票據法第124條準用同法第95條但書之規定，自應由抗告人
    負舉證之責。是以，本件抗告人僅空言泛稱相對人未檢附資
    料證明已為付款之提示，完全未提出任何事證以實其說，自
    無可採。並聲明：抗告駁回；抗告程序費用由抗告人負擔。
三、按執票人向本票發票人行使追索權時，得聲請法院裁定後強
    制執行，票據法第123條定有明文。本票既載明免除作成拒
    絕證書，則執票人聲請裁定准予強制執行時，自毋庸提出已
    為付款提示之證據，票據債務人若抗辯執票人未經提示付款
    ，依票據法第124條準用同法第95條但書規定，應由發票人
    負舉證之責（最高法院84年度台抗字第22號裁定、72年度台
    上字第598號判決意旨參照）。
四、經查本件相對人聲請本票准許強制執行等情，業據其提出如附表所示之本票為證。茲就形式觀之，上開本票已符合票據法上要件，原裁定准予強制執行，於法並無不合。至抗告人抗辯相對人並未提示票據請求付款等情，惟查附表所示本票載明免除作成拒絕證書，而相對人主張屆期分別於110年1月29日及2月26日向抗告人提示給付票款等詞，揆諸上開判例意旨，應由抗告人負舉證責任，抗告人既未舉證相對人並未提示票據請求付款，其抗告即為無理由，應予駁回。
五、對於非訟事件，依法應由關係人負擔費用者，法院裁定命關
    係人負擔時，應一併確定其數額；前項費用之負擔有相對人
    者，準用民事訴訟法有關訴訟費用之規定，非訟事件法第24
    條第1項、第21條第2項分別定有明文。而本件抗告業經駁回
    ，爰依上開規定，本院併予確定抗告程序費用額新台幣1,00
    0元由抗告人負擔。
六、據上論結，本件抗告為無理由，依非訟事件法第46條、第21
    條第2項、第24條第1項，民事訴訟法第495條之1第1項、第4
    49條第1項、第95條、第78條，裁定如主文。
中　　華　　民　　國　110　　年　　8　　月　　10　　日
                  民三庭審判長法　官  洪挺梧                        法　官  黃茂宏
                              法　官  林芮伶

　　　　　
本票附表：至清償日止利息按週年利率6%計算    110年度抗字第29號   編 發票日 票面金額 到期日 利息起算日 票據號碼 備考 號  （新臺幣）     001 109年12月30日 5,000,000元 110年1月28日 110年1月28日 CH675362  002 110年1月29日 5,000,000元 110年2月26日 110年2月26日 CH0000000  

以上正本係照原本作成。
如不服本裁定，僅得於收受本裁定正本送達後10日內，以適用法
規顯有錯誤為理由並委任律師為訴訟代理人，向本院提出再抗告
狀（須附繕本一份及繳納再抗告裁判費新臺幣1,000元）。

中　　華　　民　　國　110　　年　　8　　月　　10　　日
                             書記官　陳怡辰